臺灣高等法院臺中分院刑事判決　　　　94年度上訴字第1844號
上　訴　人　臺灣臺中地方法院檢察署檢察官
被　　　告　甲○○
上列上訴人因被告妨害電腦使用等案件，不服臺灣臺中地方法院
94年度中簡上字第161號中華民國94年7月29日第一審判決（起訴
案號：臺灣臺中地方法院檢察署93年度偵字第21189號） ，提起
上訴，本院判決如下：
    主 　　 文
原判決撤銷。
甲○○無故取得他人電腦之電磁紀錄，致生損害於他人，處有期
徒刑肆月，如易科罰金，以佰元折算壹日。
    事　　　實
一、甲○○於民國（下同）92年8月31日上午6時10分許，在臺中
    市○○區○○路234巷9號之「亞太」網路咖啡店內，使用IP
    位址：211．77．120．27之桌上型電腦，並利用其以不詳方
    式取得乙○○之線上遊戲帳號及密碼後，即基於意圖為自己
    不法利益之犯意，自 92年8月31日上午10時46分許起，至同
    日中午12時22分許，接續多次在「亞太」網路咖啡店，以上
    開IP位址：211．77．120．27之桌上型電腦，連接網際網路
    至遊戲橘子公司所維護之天堂線上遊戲之伺服主機，並輸入
    乙○○線上遊戲之帳號及密碼，使遊戲橘子公司依該帳號及
    密碼，提供該線上遊戲伺服主機予甲○○使用，而免除支付
    予「天堂」線上遊戲之對價。甲○○乃將乙○○在天堂線上
    遊戲中，所使用之角色「毛３」所有「瞬間移動控制戒指」
    、「變形形體控制戒指」、「金幣0000000個」、「
    強化綠色藥水／強化自我加速藥水」、「勇敢藥水」、「普
    通的終極治癒藥水」、「祝福的終極治癒藥水」、「濃縮終
    極治癒藥水」、「自我加速藥水」、「解除詛咒的卷軸」、
    「復活捲軸」、「魔法書（集體傳送術）」「瞬間移動捲軸
    」、「瑪那魔杖」、「妖魔戰士護身符」、「金幣0000
    0000個」等虛擬之天堂寶物及金幣，在電腦紀錄上，先
    後以「交換」方式，而以新臺幣（下同）20,000元之代價移
    至由不知情之張振松（已不起訴處分確定）所使用之角色「
    旗開得勝」所有，及移至自己所使用之角色「石頭魚」所有
    ，無故取得他人電腦之電磁紀錄，而將乙○○所使用之角色
    「毛３」所有上開天堂寶物及金幣，分別交換為案外人張振
    松所使用之角色「旗開得勝」所有，及甲○○所使用之角色
    「石頭魚」所有，憑資取得不法之利益。嗣於92年9月9日，
    乙○○在上開天堂遊戲網站，查知張振松所使用之角色「旗
    開得勝」，在出售上開天堂寶物及金幣後，報警而查獲。
二、案經臺灣臺中地方法院檢察署檢察官自動檢舉偵查起訴。
    理　　　由
一、訊據被告甲○○坦認：曾以其國民身分證統一編號，申請上
    開天堂線上遊戲帳號： 00000000000號（角色為「石頭魚」
    ）之事實，但否認有何入侵他人電腦設備、取得他人電腦之
    電磁紀錄犯行，辯稱：該網路遊戲帳號係由證人張俊浩借用
    其國民身分證統一編號所申請，且該帳號申請後係由證人張
    俊浩在使用。其不可能出賣上開天堂寶物及金幣予張振松，
    況其從未來過臺中， 92年8月30日係其18歲生日，當日均在
    屏東市慶生，與朋友喝酒至醉，睡到第二天下午才起床云云
    。然查：
  (一)被害人乙○○所使用之角色「毛３」確實於 92年8月31日10
    時46分起，陸續交付「瞬間移動控制戒指」等虛擬天堂寶物
    予張振松所使之角色「旗開得勝」，復自同日12時22分起，
    陸續交付「魔法書（集體傳送術）」等寶物予被告所使用之
    角色「石頭魚」，此有遊戲橘子公司出具被害人乙○○「天
    堂」線上遊戲歷程紀錄表 （LOG，即稽核檔）數紙在卷可稽
    （見偵卷第10頁、第11頁）。
  (二)證人張振松之「旗開得勝」所以取得「毛３」之上開天堂寶
    物，據證人張振松於偵查中供述：「是用新臺幣20,000元向
    石頭魚買的」、「（問：有無見過石頭魚本人？）有，買那
    天在臺中逢甲碰面，他約 20歲左右，約175公分左右，胖胖
    的」、「（提示卷附當事者照片）我就是向甲○○買的，他
    當時的頭髮比較長」，又於原審審理時結證：確實係被告將
    本案系爭之天堂虛擬寶物賣給伊，案發前伊在竹山鎮的「新
    資訊網咖」玩天堂遊戲，線上有一個叫「毛３」的人在喊賣
    東西，雙方談妥以20,000元成交，被告即叫伊上臺中市逢甲
    大學附近之「亞太網咖」交易，伊將20,000元交予被告，二
    人即開二臺相鄰之電腦（IP位址末二碼為26及27號），由被
    告將虛擬寶物過至伊之帳號，伊當時有問為何賣這麼便宜，
    被告稱要回屏東錢不夠，機車也要騎還朋友，被告還稱要將
    天幣及藥水轉給伊，因現金不夠沒買成，被告即是自稱「毛
    三」之人，樣子都沒有變等語。依上所證觀之，被告在與證
    人張振松之交易過程中應有長時間之接觸，且是坐在相鄰之
    二臺電腦桌撥打電腦移轉虛擬寶物，彼此近距離相處，證人
    張振松對於被告之面貌應無誤認之可能；況其與被告間並無
    仇隙，沒有誣指被告之動機，且二人原不相識，證人張振松
    指出被告是因為要回屏東缺錢才要出售寶物，而被告確實住
    在屏東，證人張振松事前並不知情，如非被告向其陳述要回
    屏東缺錢，證人張振松又如何得知被告住在屏東？是證人張
    振松指天堂寶物係向被告購買，應非虛假。
  (三)證人即被告國中同學張俊浩於原審 94年4月20日審理時結證
    稱：「『石頭魚』是5年前，約 89年間由被告自己申請帳戶
    設立的，之後被告不玩就給我玩，我在89年11月間向被告拿
    身分證換密碼，有跟被告說密碼，我在玩時，如果被告在，
    就會和我一起玩，被告使用『石頭魚』角色，我使用ID『猴
    塞擂』角色，一個帳戶可以開立 4個ID，每個ID一個角色，
    都要密碼，玩3個月我就不玩了， 90年間碰到被告有跟被告
    說不玩了，有寫一張記載密碼的紙給被告，被告想玩的話可
    以隨時去開」等語，再參以證人林冠甫於 94年6月22日在原
    審證陳與張俊浩前去洗車廠向被告拿取身分證字號係89年間
    之暑假等情，所述時間核與證人張俊浩所稱向被告拿取身分
    證字號之時間相合，足見「天堂」網路遊戲角色「石頭魚」
    確實係由被告所使用無訛。
  (四)被告雖以案發前晚即 92年8月30日正好是伊之生日，伊與家
    人慶生完後，即與朋友黃金億一同外出，凌晨一、二點才由
    黃金億載回來，因喝醉酒，睡到隔天下午才起床，因此不可
    能於 92年8月31日在臺中玩天堂網路遊戲云云，並舉其母丁
    ○○、朋友黃金億在原審證實其事。惟查：證人丁○○為被
    告之母、黃金億則為被告之友人，與被告間之關係匪淺，其
    等於原審所為有利於被告之證言，已非可盡信，且證人黃金
    億於自己所立之切結書內，係書寫自 92年8月30日晚上，即
    與被告一起喝酒，至凌晨一、二點才載被告回家，同年月31
    日上午10點多起到當天晚上，又均與被告在一起等情（見原
    審卷第11頁），然於原審 94年3月25日審理時，當庭聽聞被
    告辯稱案發日睡至下午等語後，立即改稱是下午二、三點才
    又與被告一起云云，明顯與其所書立之自白書不符，有該日
    審判筆錄在卷可參，是證人黃金億配合被告之供詞，顯不足
    採。
二、被告甲○○以不詳方式取得並輸入乙○○之帳號及密碼登入
    「天堂」線上遊戲伺服器主機使陷於錯誤並消耗彼等以金錢
    所購買之遊戲時數（點數），免除支付予「天堂」線上遊戲
    之對價，及以所取得之虛擬寶物出售或移為自己所有，有為
    自己不法利益之意圖甚明。核其所為，係犯刑法第358 條、
    第359條之妨害電腦使用罪及第339條第2 項之普通詐欺罪；
    被告以同一行為犯前揭三罪，為想像競合犯，應依刑法第55
    條之規定，從一重之無故取得他人電腦之電磁紀錄論擬；被
    告於同一時段先後多次取得電磁紀錄之犯行，應屬同一行為
    的多次動作，為接續行為，公訴人認屬連續犯，及上開行為
    成立牽連犯，均有誤會。至於公訴人認被告有以木馬程式侵
    入電腦部分，尚乏積極證據以資證明，惟不影響其罪責之認
    定，併此敘明。被告罪證明確，原審卻予無罪之諭知，即有
    未合，檢察官上訴意旨指摘原判決不當，為有理由，應由本
    院將原審判決撤銷改判。爰審酌被告犯罪之動機、手段、所
    生危害及犯後否認犯行等一切情狀，量處如主文第二項所示
    之刑，並諭知易科罰金之折算標準示懲。
三、據上論斷，應依刑事訴訟法第369條第1項前段、第364 條、
    第299條第1項前段，刑法第339條第2項、第358條、第359條
    、第55條、第41條第1項前段，罰金罰鍰提高標準條例第1條
    前段、第2條，判決如主文。
本案經檢察官丙○○到庭執行職務。
中　　華　　民　　國　　94　　年　　12　　月　　27　　日
              刑事刑三庭  審判長法　官　王　增　瑜
                                法　官　廖　柏　基
                                法　官　陳　欣　安
上列正本證明與原本無異。
如不服本判決應於收受送達後十日內向本院提出上訴書狀，其未
敘述上訴之理由者並得於提起上訴後十日內向本院補提理由書（
均須按他造當事人之人數附繕本）。
                                書記官　阮　正　枝
中　　華　　民　　國　　94　　年　　12　　月　　29　　日
附錄：
刑法第339條第1項、第2項：
意圖為自己或第三人不法之所有，以詐術使人將本人或第三人之
物交付者，處五年以下有期徒刑、拘役或科或併科一千元以下罰
金。
以前項方法得財產上不法之利益或使第三人得之者，亦同。
刑法第358條：
無故輸入他人帳號密碼、破解使用電腦之保護措施或利用電腦系
統之漏洞，而入侵他人之電腦或其相關設備者，處三年以下有期
徒刑、拘役或科或併科十萬元以下罰金。
刑法第359條：
無故取得、刪除或變更他人電腦或其相關設備之電磁紀錄，致生
損害於公眾或他人者，處五年以下有期徒刑、拘役或科或併科二
十萬元以下罰金。
             　　　　　　　　　　　　　　　　　　　　 Ｒ
